臺灣高等法院刑事判決　　　　　　　　　　　　　九十三年度上易字第一三九三號
　　上　訴　人
　　即　被　告　甲○○
右上訴人因竊盜案件，不服臺灣桃園地方法院九十三年度易字第九八號，中華民國九
十三年六月三十日第一審判決（起訴案號：臺灣桃園地方法院檢察署九十二年度偵緝
字第九九八號），提起上訴，本院判決如左：
    主  文
上訴駁回。
    事  實
一、甲○○曾因違反麻醉藥品管理條例案件，經臺灣新竹地方法院於民國（下同）八
    十六年十二月十六日以八十六年度易字第二０二六號判決判處有期徒刑五月確定
    ，於八十七年二月二十六日易科罰金執行完畢；又因施用毒品案件，經臺灣桃園
    地方法院於八十九年二月二十九日以八十九年度桃簡字第二三三號判決判處有期
    徒刑六月確定，於九十年七月五日易科罰金執行完畢。詎仍不知悛悔，復意圖為
    自己不法之所有，於九十一年二月七日十四時許，至桃園縣大園鄉○○村○○鄰
    ○○街五十六巷一弄十三號乙○○住處，先攀爬上該住宅二樓陽台，繼之以先前
    在地上所撿拾之他人所有木棒一支，破壞具隔絕防閑功能且屬安全設備之該址二
    樓陽台窗戶後，侵入乙○○住宅二樓（侵入住宅部分未經告訴及起訴），竊取該
    （總重五分）、相石套鏈乙件（重四錢一分七厘）、墜子乙件（重五分）、蘇聯
    鑽戒乙件（重一錢八厘）、戒指乙件（重一錢）、戒指乙件（重四分九厘）、童
    戒乙件（重五分）、纏綿久久項鍊乙件（重九分五厘）、項鍊乙條（重一兩）、
    手錶四支，及現金約新台幣（下同）一萬四千元（一百元新鈔約六千元、五十元
    硬幣約八千元）；得手後除將現金供己花用外，並將竊得之金飾變賣求現，花用
    一空。嗣於九十一年二月七日十七時十分，經乙○○發
    八時十分許向警方報案。經警於乙○○上開住處採獲六枚指紋，並將該六枚指紋
    比對法比對結果，核與內政部警政署刑事警察局檔存甲○○指紋卡之左食指指紋
    相符，而循線查獲。
二、案經桃園縣警察局大園分局報請台灣桃園地方法院檢察署檢察官偵查起訴。
    理  由
一、右揭犯罪事實，業據被告甲○○於本院審理時供承不諱，核與被害人乙○○於警
    詢、檢察官偵查中指訴之失竊情節相符；並有被害人乙○○家宅失竊現場照片四
    張、指紋照片六張存卷可證（見偵字第九三七二號卷第十四頁至第十八頁）。次
    查，被告侵入被害人乙○○住宅後，在現場遺留下指紋，經桃園縣警察局大園分
    局採證後，送內政部警政署刑事警察局鑑驗，比對現場指紋三枚，其中編號八之
    指紋經電腦比對法比對結果，核與內政部警政署刑事警察局檔存甲○○指紋卡之
    左食指指紋相符，有該局九十一年三月二十二日刑紋字第０九一００四六九四二
    號鑑驗書一份附卷可稽（見偵字第九三七二號卷第九頁）。又，被告因本案通緝
    到案後，經檢察官於九十二年十月八日命警採取其十指指紋，再送內政部警政署
    刑事警察局鑑驗，鑑定結果，其中所採甲○○之左食指指紋，亦與上開大園分局
    採獲之編號八之指紋相符，亦有該局九十二年十一月十三日刑紋字第０九二０二
    ０三五三七號鑑驗書一份附卷可憑（見偵緝字第九九八頁第三十三頁）。被害人
    乙○○於警詢、檢察官偵查中所為之指訴，雖屬被告以外之人於審判外之言詞陳
    述，但被害人乙○○於偵查中向檢察官所為之陳訴，並無不可信之情況；被害人
    乙○○於警詢中陳述，經本院在審理中提示並告以要旨，已據被告明確表示沒有
    意見，而同意作為證據（見本院九十三年九月二十三日審判筆錄第三頁）；依刑
    事訴訟法第一百五十九條之一、第一百五十九條之五之規定，自得為證據。被告
    之自白核與事實相符，應屬可信。本案事證明確，被告犯行洵堪認定。
二、按刑法第三百二十一條第一項第二款規定，將門扇、牆垣並列，則所謂門扇專指
    門戶而言，應屬狹義即指分隔住宅或建築物內外間之出入口大門而言，所謂其他
    安全設備，指門扇、牆垣以外，依社會通常之健全觀念，足認為有防閑作用之一
    切設備而言，諸如電網、門鎖以及窗戶等均是，故如毀壞窗戶進而逾越窗戶入內
    行竊，應認係毀越其他安全設備竊盜。核被告甲○○於上開時、地，毀壞乙○○
    項第二款毀越安全設備竊盜罪。又查，被告曾因違反麻醉藥品管理條例案件，經
    臺灣新竹地方法院於八十六年十二月十六日以八十六年度易字第二０二六號判決
    判處有期徒刑五月確定，於八十七年二月二十六日易科罰金執行完畢；又因施用
    毒品案件，經臺灣桃園地方法院於八十九年二月二十九日以八十九年度桃簡字第
    二三三號判決判處有期徒刑六月確定，於九十年七月五日易科罰金執行完畢，有
    本院被告全國前案紀錄表一份在卷可考，被告五年以內再犯有期徒刑以上之本罪
    ，為累犯，應依刑法第四十七條累犯之規定，加重其刑。
三、原審基此適用刑法第三百二十一條第一項第二款、第四十七條之規定，並審酌被
    告犯罪目的係供己享受花用、以踰越安全設備侵入住宅行竊之手段，對被害人之
    告犯罪後坦承全部犯行態度良好等一切情狀，量處有期徒刑一年。其認定事實、
    適用法律及量處刑期，均為妥適。被告上訴意旨空言指摘原審量刑過重，並無理
    由，應予駁回。
據上論斷，應依刑事訴訟法第三百六十八條，判決如主文。
本案經檢察官田炳麟到庭執行職務。
中　　　華　　　民　　　國　　九十三　　年　　　九　　　月　　 三十 　　日
                              臺灣高等法院刑事第十二庭
                                  審判長法  官   劉 景 星
                                        法  官   陳 志 洋
                                        法  官   陳 博 志
右正本證明與原本無異。
不得上訴。
                                        書記官   陳 嘉 文
中　　　華　　　民　　　國　　九十三　　年　　　十　　　月　　　四　　　日
附錄：本案論罪科刑法條全文
中華民國刑法第三百二十一條
犯竊盜罪而有左列情形之一者，處六月以上、五年以下有期徒刑：
一  於夜間侵入住宅或有人居住之建築物、船艦或隱匿其內而犯之者。
二  毀越門扇、牆垣或其他安全設備而犯之者。
三  攜帶兇器而犯之者。
四  結夥三人以上而犯之者。
五  乘火災、水災或其他災害之際而犯之者。
六  在車站或埠頭而犯之者。
前項之未遂犯罰之。
